# 关于房地产企业营销费用会计核算如何处理

提问人：懒虫的角落 时间：2020-01-15 16:15:59
陈版主： 您好！关于房地产企业营销费用如何进行会计核算？想与您讨论一下：
第一种：目前有的房地产企业所有的营销费用全部作为销售费用进行会计核算。
第二种：区分地产项目开发是否完工?对于完工之前的营销费用放在开发成本的间接费用，完工之后的全部放在销售费用。
您这边有更好的建议吗？

回答人：chenyiwei
在原准则下应采用你说的第一种方式。
在新收入准则下，对于满足“增量费用”条件的营销费用，如给予代理商或销售人员的佣金，可以作为儿胡同取得成本采用第二种方法（但应单列为其他流动资产，不是计入开发成本），不满足增量费用条件的合同取得成本，以及从发生到对应的收入确认不足一年的合同取得成本，仍在发生时直接计入费用。